---
---
---

# R 練習

# YuTing

# **Online Food Dataset From Kaggle**

# **複習資料視覺化**

```{r setup, include=FALSE}
knitr::opts_chunk$set(echo = TRUE)
library(tidyverse)
library(conflicted)
library(dplyr)
setwd("D:/data/Desktop/practice")
onlinefood<-read.csv("fooddelivery/onlinefoods.csv")
```

## 

```{r }
anyNA(onlinefood)
head(onlinefood)

  
```

**檢視年齡分布**

```{r}
onlinefood<-subset(onlinefood,select = -c(X, latitude, longitude,Pin.code,Output))
onlinefood%>%
  ggplot(aes(x=Age))+geom_density()


```

## Including Plots

```{r pressure, echo=FALSE}
onlinefood$Marital.Status<-factor(onlinefood$Marital.Status,order="TRUE",levels=c("Single","Married","Prefer not to say"))
onlinefood%>%
  ggplot(aes(x=Marital.Status))+geom_bar()
```

學生點外送比例高，依個數排序職業類別

```{r , echo=FALSE}
library(forcats)
ggplot(onlinefood,aes(x=fct_infreq(Occupation)))+geom_bar()+
  labs(x="Occu")
```

## 處理收入變數

```{r}
table(onlinefood$Monthly.Income)
```

```{r}
onlinefood<-onlinefood%>%
  mutate(income=case_when(Monthly.Income=="Below Rs.10000"~5000,
                          Monthly.Income=="10001 to 25000"~17500,
                          Monthly.Income=="25001 to 50000"~37500,
                          Monthly.Income=="More than 50000"~50000,
                          TRUE~0))%>%
  mutate(feedback10=ifelse(Feedback=="Positive",10,-10))
```

## 接著檢視負評與哪項因素較有關

```{r , echo=FALSE}
ggplot(onlinefood,aes(x=Occupation,y=Feedback))+geom_count()
```

```{r, echo=FALSE}
ggplot(data = onlinefood, aes(x = Occupation, fill = Feedback)) +
  geom_bar(position = "fill")
```

## 上圖之數值(滿意度比例by就業情況)

```{r, echo=FALSE}
onlinefood_occ<-onlinefood%>%
  group_by(Occupation)%>%
  dplyr::summarise(Positive_n=sum(Feedback=="Positive"),n=n(),per=Positive_n/n)
onlinefood_occ
```

### 把(position = "fill")拿掉，從累積百分比，變成個數，以檢視實際個數差距

```{r, echo=FALSE}
ggplot(data = onlinefood, aes(x = Occupation, fill = Feedback)) +
  geom_bar()
```

接著嘗試月收入

```{r}
onlinefood$Monthly.Income<-factor(onlinefood$Monthly.Income,level=c("No Income","Below Rs.10000","10001 to 25000","25001 to 50000","More than 50000"))
ggplot(data = onlinefood, aes(x = Monthly.Income, fill = Feedback)) +
  geom_bar(position = "fill")
```

接著嘗試家庭人數

```{r echo=FALSE}
ggplot(data = onlinefood, aes(x = Family.size, fill = Feedback)) +
  geom_bar(position = "fill")
```

接著嘗試 性別\*感情狀況

```{r}
ggplot(data = onlinefood, aes(x = interaction(Gender,Marital.Status), fill = Feedback)) +
  geom_bar(position = "fill")+scale_x_discrete(guide=guide_axis(angle=45))
```

## 矩形式樹狀圖

安裝treemapify

**ggplot(資料, aes(area=, color=, fill=, linetype=, alpha=, subgroup=, subgroup2=, subgroup3=))**

+----------------------------------+----------------------------+--------------------------------------------------------------+
| **函式**                         | **功能**                   | **引數**                                                     |
+:=================================+:===========================+:=============================================================+
| `geom_treemap()`                 | 建立樹狀圖                 | 引數設定承襲於`ggplot()`函式內各引數                         |
+----------------------------------+----------------------------+--------------------------------------------------------------+
| `geom_treemap_subgroup_border()` | 設定樹狀圖子類別間線條樣式 |                                                              |
+----------------------------------+----------------------------+--------------------------------------------------------------+
| `geom_treemap_text()`            | 設定樹狀圖文字樣式         | `color`:文字顏色\                                            |
|                                  |                            | `size`:文字大小\                                             |
|                                  |                            | `alpha`:文字透明度\                                          |
|                                  |                            | `family`:文字字型\                                           |
|                                  |                            | `fontface`:文字樣式\                                         |
|                                  |                            | `angle`:文字角度\                                            |
|                                  |                            | `place`:文字位置（`bottom`、`topleft`、`top`、`topright`…）\ |
|                                  |                            | `grow`:將文字壓縮於矩形內                                    |
+----------------------------------+----------------------------+--------------------------------------------------------------+
| `geom_treemap_subgroup_text()`   | 設定樹狀圖子類別文字樣式   |                                                              |
+----------------------------------+----------------------------+--------------------------------------------------------------+

```{r}
library(treemapify)
onlinefood_occ<-onlinefood_occ%>%
  mutate(negative=n-Positive_n)
ggplot(onlinefood_occ,
       aes(area=n, fill=Occupation,label=Occupation, subgroup=Occupation))+
  geom_treemap()+
  geom_treemap_text(size=15, color="#3C3C3C", alpha=0.5, fontface="bold")
```

```{r}
onlinefood_tree<-onlinefood%>%
  group_by(Occupation,Feedback)%>%
  dplyr::summarise(n=n())%>%
  mutate(Occ_feedback=paste0(Occupation,Feedback))
onlinefood_tree
ggplot(onlinefood_tree,
       aes(area=n, fill=Occupation,label=Feedback, subgroup=Occupation,subgroup2=Occ_feedback))+
  geom_treemap()+
  geom_treemap_text(size=15, color="#3C3C3C", alpha=0.5, fontface="bold")+
    geom_treemap_subgroup_text(grow=T, color="white", alpha=0.3, fontface="bold", place="center")+
  geom_treemap_subgroup2_text(size=10, color="#003D79", alpha=0.5, fontface="bold", place="bottomright")

```

## 泡泡圖

```{r}
onlinefood=arrange(onlinefood, desc(Family.size))

ggplot(data=onlinefood, aes(x=Age, y=income))+
  geom_point(aes(size=Family.size, fill=Occupation), alpha=0.5, shape=21)+
  scale_size_continuous(range=c(.1, 10))+
  scale_fill_brewer(palette="Set2")
```

> **失敗** income不是真正的連續變數，容易重疊
